【裁判字號】    99,上訴,1119
【裁判日期】    990609
【裁判案由】    毒品危害防制條例
【裁判全文】
臺灣高等法院刑事判決                99年度上訴字第1119號
上  訴  人  臺灣士林地方法院檢察署檢察官
上  訴  人
即  被  告  甲○○
指定辯護人  林曜辰律師
上列上訴人因被告違反毒品危害防制條例案件，不服臺灣士林地
方法院98年度訴字第375號，中華民國98年12月29日第一審判決
（起訴案號：臺灣士林地方法院檢察署98年度偵字第11348、127
83、12814號），提起上訴，本院判決如下：
    主  文
原判決撤銷。
甲○○所犯如附表一、二所示之罪，各處如附表一、二主文欄所
示之刑，沒收部分如附表一、二主文欄所示。應執行有期徒刑拾
貳年，扣案之NOKIA廠牌行動電話（內含0000000000號SIM卡壹張
）、MOTOROLA廠牌行動電話（內含0000000000號SIM卡壹張）各
壹支、現金新臺幣壹仟元，均沒收。未扣案之販賣第一級與第二
級毒品所得之財物新臺幣壹萬貳仟伍佰元沒收，如全部或一部不
能沒收時，以其財產抵償之；未扣案價值新臺幣伍佰元之茶壺壹
個沒收，如不能沒收時，追徵其價額。
    事  實
一、甲○○前有多項前科，嗣又因違反毒品危害防制條例案件：
    由(1)臺灣士林地方法院以94年度訴字第685號對其施用第一
    、二級毒品犯行，分別判處有期徒刑8月、6月，定應執行刑
    有期徒刑1年，經甲○○上訴後，本院以甲○○上訴逾期，
    以94年度上訴字第4191號駁回上訴確定；(2)臺灣士林地方法
    院以95年度訴字第379號對其施用第一級毒品犯行，判處有
    期徒刑10月確定；(3)臺灣士林地方法院以95年度易字第689
    號對其施用第二級毒品犯行，判處有期徒刑8月確定，並經
    臺灣士林地方法院對上開(2)、(3)部分，以96年度聲字第201
    號定應執行刑為有期徒刑1年4月確定。再於民國（下同）96
    年間以96年度聲減字第1394號對上開4罪為減刑裁定，其中
    對於上述(1)部分減刑後定應執行刑為有期徒刑6月，並得易
    科罰金確定；對於上述(2)、(3)部分減刑後定應執行刑8月確
    定，甲○○經送監執行後，於97年2月5日假釋出監，所餘刑
    期付保護管束，於97年2月14日未經撤銷假釋視為執行完畢
    （構成累犯）。
二、詎甲○○仍不知悔改，明知海洛因係政府依據毒品危害防制
    條例所公告列管之第一級毒品，不得販賣，竟意圖營利，分
    別基於販賣第一級毒品海洛因之犯意，以附表一所示門號之
    行動電話作為與交易對象互為聯繫購（販）毒之工具，先後
    於附表一所示時間、地點，各以附表一所示之交易金額，販
    賣如附表一所示之第一級毒品海洛因予之雷昭君（綽號阿君
    ）、郭國富（綽號阿富、富哥）等人既遂。
三、甲○○明知甲基安非他命係政府依據毒品危害防制條例所公
    告列管之第二級毒品，不得販賣，竟意圖營利分別基於販賣
    第二級毒品甲基安非他命之犯意，以附表二所示門號之行動
    電話作為與交易對象互為聯繫購（販）毒之工具，先後於附
    表二所示時間、地點，以附表二所示之交易金額，各販賣如
    附表二所示之第二級毒品甲基安非他命予林志遠（綽號志遠
    ）、郭國富、羅宛芸（綽號阿布）及林啟文等人（交易對象
    詳如附表二所示）既遂。
四、嗣經警方對甲○○實施通訊監察，並於98年8月24日17時10
    分，在臺北市○○區○○街8巷3弄口OK便利商店旁，發現林
    啟文與甲○○進行甲基安非他命交易，乃循線跟監林啟文，
    於同日17時20分在臺北縣汐止市○○路○段118號前查獲林啟
    文，並扣得其甫向甲○○購買之甲基安非他命1小包（毛重0
    .40 公克，淨重0.20公克），經林啟文指證，隨即至甲○○
    位於臺北市○○區○○街8巷3弄3號1樓住處，經甲○○同意
    搜索，在其住所內扣得安非他命1小包（毛重0.705公克、淨
    重0.29公克）、安非他命吸食器1組（吸食器部分，另行偵
    辦被告施用毒品罪嫌）、甲○○聯絡販毒用之NOKIA廠牌（
    內含0000000000號SIM卡1張）、MOTOROLA廠牌（內含000000
    0000號SIM卡1張）行動電話各1支，及其販賣甲基安非他命
    予林啟文所得現金新台幣（下同）1,000元而循線查獲上情
    。
五、案經臺北縣政府警察局汐止分局報告臺灣士林地方法院檢察
    署檢察官偵查起訴。
    理  由
壹、程序部分：
    按被告以外之人於審判外之陳述，經當事人於審判程序同意
    作為證據，法院審酌該言詞陳述或書面陳述作成時之情況，
    認為適當者，亦得為證據。當事人、代理人或辯護人於法院
    調查證據時，知有第159條第1項不得為證據之情形，而未於
    言詞辯論終結前聲明異議者，視為有前項之同意。刑事訴訟
    法第159條之5定有明文。本件認定事實所引用之卷內所有供
    述證據，並無證據證明係公務員違背法定程序所取得，與本
    案亦有自然之關連性，被告及其辯護人於本院準備程序迄至
    本案言詞辯論終結，均不爭執該等卷證之證據能力（見本院
    卷第65頁、第74頁背面），本院認引為證據為適當，是依刑
    事訴訟法第159條之5規定，有證據能力。至非供述證據，查
    無違法取得，不得作為證據之情形。故下述認定事實所引用
    之證據方法，依法均應認有證據能力。
貳、實體部分：
一、訊據上訴人即被告甲○○對於其分別以所有之NOKIA廠牌（
    內含0000000000號SIM卡1張）、MOTOROLA廠牌（內含000000
    0000號SIM卡1張）行動電話各1支，先後與如附表一所示之
    雷昭君、郭國富聯繫後，在如附表一所示之時間、地點，販
    賣如附表一所示之海洛因予雷昭君、郭國富等人；及其有分
    別以其所有之上開二支行動電話，先後與如附表二所示之林
    志遠、郭國富、羅宛芸、林啟文聯繫後，在如附表二所示之
    時間、地點，販賣如附表二所示之甲基安非他命予林志遠、
    郭國富、羅宛芸、林啟文等人之事實，於原審暨本院均坦承
    不諱（見原審卷98年12月15日審判筆錄第2頁、本院卷第65
    頁、第74頁背面），另於警詢或偵查中自白有附表一所示及
    附表二之犯行（見偵一卷第223頁至225頁，偵二卷第12至17
    頁）。
二、又證人雷昭君於偵查中證稱：伊在98年6月18日、7月23日，
    在被告台北市○○區○○街8巷3弄3號1樓之住處，向被告拿
    2次海洛因；其中只有98年7月23日那次有付500元價金，其
    餘款項都先欠著等語（見98年度偵字第11348號卷(二)第20、2
    1頁）；證人郭國富於警詢中證陳：0000000000號及0000000
    000號行動電話是登記伊的名字，98年7月28日下午2、3時許
    ，有在臺北縣汐止市○○路與工建路口向被告購買1,500元
    的海洛因；伊向被告買海洛因是以電話聯繫等語（見98年度
    偵字第11348號卷(一)第201頁、209頁）；證人林志遠於偵查
    中證述：98年6月17日伊有與綽號「有志」之人一人出1,000
    元向被告購買（甲基）安非他命，又在98年8月11日伊帶5個
    茶壺讓被告挑，被告挑走1個價值約500元的茶壺，並且給伊
    約0.2公克的（甲基）安非他命等語（見98年度偵字第11348
    號卷(二)第30頁）；證人羅宛芸於偵訊中證稱：伊之綽號為「
    阿布」、「妹仔」，被告都稱伊為「阿布」，伊使用之行動
    電話為0000000000號，伊施用的毒品（甲基）安非他命都是
    跟被告拿的，伊記得被告持用的行動電話號碼前幾碼為0986
    、0939；98年7月3日有向被告買1,500元的毒品，98年8月1
    日有向被告買2,000元的毒品，98年8月4日有向被告買1,500
    元的毒品，但只付了1,000元，尚欠500元，98年8月10日有
    向被告買1,500元的毒品等語（見98年度偵字第11348號卷(二)
    第7、8、22、23頁）；證人林啟文於偵查中證述：扣案之毒
    品係向被告以1,000元之代價所購得，伊係因為朋友雷昭君
    告知，知道可以向被告購買毒品，伊是以0000000000號的行
    動電話撥打給被告，伊都稱呼被告「芳哥」等語（見98年度
    偵字第11348號卷(一)第230頁）。是證人等所言與被告自白相
    符。復有臺灣士林地方法院98年聲監字第000285號通訊監察
    書、98年聲監續字第000338、000406號通訊監察書（見98年
    度偵字第11348號卷(一)第40至45頁）、監聽譯文（見98年度
    偵字第11348號卷(一)第108、141、146、147、216、218頁，9
    8年度偵字第12814號卷第28至30頁）、查獲被告與林啟文交
    易之現場照片（見98年度偵字第11348號卷(一)第70頁），及
    林啟文為警查扣之毒品1小包（淨重0.20公克，驗餘數量0.
    1999公克）可佐，而扣案之毒品經送請鑑定後，確含有甲基
    安非他命之成分，亦有交通部民用航空局航空醫務中心98年
    9月7日出具之「航藥鑑字第0984504」號毒品鑑定書影本1紙
    在卷可稽。堪認被告確有在如附表一、附表二所載之時間、
    地點，分別先後以附表一、附表二所載之交易金額販賣海洛
    因、甲基安非他命予如附表一、二所示之人之事實，本件被
    告犯罪事證明確，其犯行堪予認定。
三、按法規之制定與法規之修正，如有特定生效日之必要者，依
    中央法規標準法第14條或第20條第2項準用第14條之規定，
    應分別特定其施行日期。法規制定或前次修正基於特殊因素
    所特定之施行日期，並不適用於日後修正或再次修正之條文
    。又按法律之制定或修正，若未明定施行日期者，中央法規
    標準法雖未規定應自何時生效，然法律既經制定或修正並經
    總統公布，自應依一般原則，自公布日起算至第三日發生效
    力（參照司法院98年6月29日院台廳刑一字第0980014643號
    函釋）。茲現行之毒品危害防制條例，係於98年5月20日公
    布，則揆諸前揭說明，應於98年5月22日施行。查被告之犯
    罪期間均在98年5月22日之後，是自應適用現行法，而無比
    較新舊法之必要，併此敘明。
四、按所謂販賣毒品，並不以販入後，復行賣出為必要條件，只
    要以營利為目的，將毒品購入或賣出，有一於此，其犯罪就
    算已經完成，不論販入或賣出之行為，皆屬販賣行為一部分
    （90年度台上字第1204號、91年度台上字第1143號判決參照
    ）。核被告就附表一所為，均係犯毒品危害防制條例第4條
    第1項之販賣第一級毒品罪，就附表二所為，均係犯毒品危
    害防制條例第4條第2項之販賣第二級毒品罪級毒品罪，其於
    販賣前後持有第一級、第二級毒品之低度行為，各為其販賣
    第一級、第二級毒品之高度行為所吸收，不另論罪。被告所
    犯附表一、二所示各罪，犯意各別，行為互殊，應分論併罰
    。又被告有如事實欄所示刑之執行紀錄，於97年2月5日因縮
    短刑期假釋出監，甫於97年2月14日保護管束期滿，未經撤
    銷假釋視為執行完畢，有本院被告前案紀錄表附卷足憑，是
    其於受有期徒刑執行完畢5年內分別故意再犯本案有期徒刑
    以上之11罪，均為累犯，除依刑法第64條第1項、第65條第1
    項規定，毒品危害防制條例第4條第1項法定刑中死刑、無期
    徒刑及同條第2項無期徒刑部分，不得加重外，毒品危害防
    制條例第4條第1項法定刑中之罰金刑、第2項法定刑中7年以
    上有期徒刑部分，各應依刑法第47條第1項加重其刑。又按
    刑法第59條賦予法院裁量權，如認「犯罪之情狀可憫恕，認
    科以最低度刑仍嫌過重者，得酌量減輕其刑」，俾使法院就
    個案之量刑，能斟酌至當。而刑法第59條規定犯罪之情狀可
    憫恕者，得酌量減輕其刑，其所謂「犯罪之情狀」，與同法
    第57條規定科刑時應審酌之一切情狀，並非有截然不同之領
    域，於裁判上酌減其刑時，應就犯罪一切情狀（包括第57條
    所列舉之10款事項），予以全盤考量，審酌其犯罪有無可憫
    恕之事由（即有無特殊之原因與環境，在客觀上足以引起一
    般同情，以及宣告法定低度刑，是否猶嫌過重等等），以為
    判斷（最高法院38年台上字第16號、45年台上字第1165號、
    51年台上字第899號判例參照）。查被告固有販賣第一級毒
    品及第二級毒品之行為，惟其販毒對象為雷昭君、郭國富、
    林志遠、羅宛芸、林啟文等人，人數非眾；每次販賣金額為
    1千元至2千元，共收取10, 500元，可知係零星販賣，對象
    特定，且有部分購毒金額未給付，獲利非豐，其犯罪情節，
    與大盤毒梟或集團性販毒情形有別，對社會治安及國民健康
    之危害較小，惡性尚非重大不赦，若以毒品危害防制條例第
    4 條第1項所規定之法定本刑而科處最輕本刑無期徒刑，或
    同條第2項之法定最低本刑有期徒刑7年，實屬情輕法重，在
    客觀上足以引起一般之同情，尚有堪資憫恕之處，是本院認
    即令處以最低度刑罰無期徒刑或有期徒刑7年猶嫌過重，爰
    均依刑法第59條之規定酌量減輕其刑。又被告於偵查及本院
    審判中均自白有附表一所示及附表二之犯行，應適用新增之
    毒品危害防制條例第17條第2項之規定，遞減輕其刑，並就
    販賣第二級毒品部分先加後減之。
五、原審認被告罪證明確，予以論罪科刑，固非無見。惟查：(一)
    證人雷昭君於偵查中證稱：伊只有98年7月23日那次有付購
    買海洛因價金500元，其餘款項尚積欠著等語；另證人羅宛
    芸亦於偵查中亦稱，98年8月4日有向被告買1,500元的毒品
    ，但只付了1,000元，尚欠500元等語，是被告於附表一編號
    1之犯行未取得交易金額，編號2犯行僅取得5百元金額；另
    於附表二編號5之犯行，僅收取1千元金額，原審未扣取被告
    尚未收取之交易金額，竟全額算入被告所獲取而未扣案之犯
    罪財物中，其事實認定，自有違誤。(二)原審逕認現行之毒品
    危害防制條例，係於98年11月20日施行，而為新舊法比較，
    並適用修正前毒品危害防制條例，顯與前揭司法院函釋意旨
    相違，是適用法律，難謂無訛。(三)被告於偵查、原審及本院
    審判中，業已自白附表一所示及附表二之犯罪，原判決未依
    增訂之毒品危害防制條例第17條第2項規定減輕其刑，於法
    尚有未合。(四)原審未考量被告所犯販賣第二級毒品罪，其犯
    罪情節在客觀上足以引起一般之同情，尚有堪資憫恕之處，
    倘科以法定最低本刑有期徒刑7年，猶嫌過重，僅就販賣第
    一級毒品部分酌減其刑，而未就販賣第二級毒品部分，一併
    依刑法第59條之規定酌量減輕其刑，亦有未洽。檢察官上訴
    ，指摘原審就被告販賣第一級毒品罪，適用刑法第59條之規
    定減輕其刑不當云云，惟如前所述，被告犯罪情節尚有堪資
    憫恕之處，是原審就被告販賣第一級毒品罪部分酌量減輕其
    刑，並無不當；另檢察官及被告上訴均指摘，被告於偵查、
    原審及本院審判中，業已自白犯行，請求依修正後毒品危害
    防制條例第17條第2項規定減輕其刑，則有理由，自應由本
    院將原判決改判。爰審酌被告販賣第一級、第二級毒品予他
    人，影響社會風氣，不惟具體戕害國民健康，且潛在危及國
    力，兼衡被告犯罪之動機、手段、販賣毒品之次數、所得非
    多、智識程度不高及其犯後坦承犯行，頗有悔意等等一切情
    狀，分別量處如附表一、二所示之刑，並定其應執行之刑為
    有期徒刑12年。
六、公訴意旨雖另認：被告多次販賣毒品，顯有犯罪習慣，建請
    法院諭知被告刑前強制工作，固非無見。惟按保安處分係針
    對受處分人將來之危險性所為之處置，以達教化、治療之目
    的，為刑罰之補充制度。我國現行刑法採刑罰與保安處分雙
    軌制，係在維持行為責任之刑罰原則下，為協助行為人再社
    會化之功能，以及改善行為人潛在之危險性格，期能達成根
    治犯罪原因、預防犯罪之特別目的。是保安處分中之強制工
    作，旨在對嚴重職業性犯罪及欠缺正確工作觀念或無正常工
    作因而犯罪者，強制其從事勞動，學習一技之長及正確之謀
    生觀念，使其日後重返社會，能適應社會生活。又保安處分
    應受比例原則之規範，使保安處分之宣告，與行為人所為行
    為之嚴重性、行為人所表現之危險性及對於行為人未來行為
    之期待性相當之意旨而制定，而由法院視行為人之危險性格
    ，決定應否令入勞動處所強制工作，以達預防之目的。本案
    被告販賣毒品之犯罪手法單純，均係販賣予熟識之朋友；且
    被告亦自承在經警查獲本案犯行前，係擔任雞販，以賣雞維
    生，故被告並非無正常工作或欠缺工作觀念之人，是並未表
    現出危險性格或有證據足資證明被告有犯罪之習慣，而應以
    強制工作預防再犯之必要性，故本院認如主文所示之刑已足
    以達成懲罰被告之目的，尚無諭知強制工作之必要，附此敘
    明。
七、扣案之NOKIA廠牌行動電話（內含0000000000號SIM卡1張）
    、MOTOROLA廠牌行動電話（內含0000000000號SIM卡1張）各
    1支均為被告所有，且為供被告與證人雷昭君等人聯絡販賣
    毒品事宜所用之物，而扣案之現金1,000元（附表二編號8所
    示）則為被告販賣第二級毒品予證人林啟文所得財物，業據
    被告供述在卷，分別係供被告犯毒品危害防制條例第4條之
    罪所用之物及犯罪所得之財物，均應依毒品危害防制條例第
    19條第1項宣告沒收。另被告因販賣第一級、第二級毒品所
    得之財物包括10,500元（如附表一編號1至3、附表二編號1
    至6所示）及價值500元之茶壺1個（如附表二編號7所示），
    均經本院認定如前，雖未扣案，然無證據證明已不存在，仍
    均亦應依毒品危害防制條例第19條第1項規定，分別於各該
    販賣毒品罪下項宣告沒收之，惟如全部或一部不能沒收時，
    交易金額部分以其財產抵償之，茶壺部分則追徵其價額。至
    扣案之甲基安非他命1小包（毛重0.58公克，淨重0.28公克
    ）及吸食器1組，雖均為被告所有之物，惟係被告另案犯施
    用毒品罪所用之物，與本案無涉；上開扣案林啟文所有之甲
    基安非他命1小包（淨重0.2公克，驗餘數量0.1999公克），
    則係供林啟文另案持有毒品所用之物，且為認定另案犯行所
    需之物，是均不於本案為沒收、沒收銷燬之諭知。另扣案之
    林啟文所持有行動電話1支，並非被告所有之物，且此扣案
    行動電話性質上非違禁物，故尚乏沒收之依據，爰不併宣告
    沒收，併此敘明。
據上論斷，應依刑事訴訟法第369條第1項前段、第364條、第299
條第1項前段，毒品危害防制條例第4條第1項、第2項、第19條第
1項、第17條第2項，刑法第11條前段、第47條第1項、第59條、
第51條第5款，判決如主文。
本案經檢察官鄭富銘到庭執行職務。
中    華    民    國    99    年    6     月    9     日
                  刑事第十七庭  審判長法  官  王聰明
                                      法  官  黃雅芬
                                      法  官  陳世宗
以上正本證明與原本無異。
如不服本判決，應於收受送達後10日內向本院提出上訴書狀，其
未敘述上訴之理由者並得於提起上訴後10日內向本院補提理由書
（均須按他造當事人之人數附繕本）「切勿逕送上級法院」。
                                      書記官  李佳穎
中    華    民    國    99    年    6     月    9     日
附錄：本案論罪科刑法條全文
毒品危害防制條例第4條
製造、運輸、販賣第一級毒品者，處死刑或無期徒刑；處無期徒
刑者，得併科新臺幣二千萬元以下罰金。
製造、運輸、販賣第二級毒品者，處無期徒刑或七年以上有期徒
，得併科新臺幣一千萬元以下罰金。
製造、運輸、販賣第三級毒品者，處五年以上有期徒刑，得併科
新臺幣七百萬元以下罰金。
製造、運輸、販賣第四級毒品者，處三年以上十年以下有期徒刑
，得併科新臺幣三百萬元以下罰金。
製造、運輸、販賣專供製造或施用毒品之器具者，處一年以上七
年以下有期徒刑，得併科新臺幣一百萬元以下罰金。前五項之未
遂犯罰之。
附表一
┌─┬────┬────┬────┬────┬─────────────────┐
│編│交易對象│時    間│地    點│交易金額│              主  文              │
│號│及聯絡方│        │        │、標的及│                                  │
│  │式      │        │        │數量    │                                  │
├─┼────┼────┼────┼────┼─────────────────┤
│1 │雷昭君（│98年6 月│臺北市南│新臺幣（│甲○○販賣第一級毒品，累犯，處有期│
│  │使用0986│18日14、│港區合順│下同）1,│徒刑柒年陸月，扣案之MOTOROLA廠牌行│
│  │643155號│15時許  │街8 巷3 │000元， │動電話（內含0000000000號SIM卡壹張 │
│  │行動電話│        │弄3 號1 │惟被告並│）壹支及未扣案之販賣第一級毒品所得│
│  │與甲○○│        │樓      │未收取。│之財物新臺幣壹仟元均沒收，未扣案之│
│  │持用之09│        │        │第一級毒│販賣第一級毒品所得之財物新臺幣壹仟│
│  │00000000│        │        │品海洛因│元如全部或一部不能沒收時，以其財產│
│  │行動電話│        │        │1小包（ │抵償之                            │
│  │聯絡接洽│        │        │重量不詳│                                  │
│  │購毒事宜│        │        │）      │                                  │
│  │）      │        │        │        │                                  │
├─┼────┼────┼────┼────┼─────────────────┤
│2 │雷昭君（│98年7 月│同上    │1,000 元│甲○○販賣第一級毒品，累犯，處有期│
│  │使用0986│23日2 、│        │，惟被告│徒刑柒年陸月，扣案之NOKIA廠牌行動 │
│  │643155號│3 時許  │        │僅收取  │電話（內含0000000000號SIM卡壹張   │
│  │行動電話│        │        │500元。 │）、MOTOROLA廠牌行動電話（內含0986│
│  │與甲○○│        │        │第一級毒│381687號SIM卡壹張）各壹支及未扣案 │
│  │持用之09│        │        │品海洛因│之販賣第一級毒品所得之財物新臺幣壹│
│  │00000000│        │        │1小包（ │仟元均沒收，未扣案之販賣第一級毒品│
│  │、093923│        │        │重量不詳│所得之財物新臺幣壹仟元，如全部或一│
│  │4405號行│        │        │）      │部不能沒收時，以其財產抵償之。    │
│  │動電話聯│        │        │        │                                  │
│  │絡接洽購│        │        │        │                                  │
│  │毒事宜）│        │        │        │                                  │
├─┼────┼────┼────┼────┼─────────────────┤
│3 │郭國富（│98年7 月│臺北縣汐│1,500 元│甲○○販賣第一級毒品，累犯，處有期│
│  │使用0989│28日時14│止市工建│，第一級│徒刑柒年陸月，扣案之NOKIA廠牌行動 │
│  │259450號│時40分許│路與中興│毒品海洛│電話（含門號0000000000號SIM卡壹張 │
│  │行動電話│        │路口    │因1 小包│）壹支及未扣案之販賣第一級毒品所得│
│  │與甲○○│        │        │（重量不│之財物新臺幣壹仟伍佰元均沒收，未扣│
│  │持用之09│        │        │詳）    │案之販賣第一級毒品所得之財物新臺幣│
│  │00000000│        │        │        │壹仟伍佰元，如全部或一部不能沒收時│
│  │號行動電│        │        │        │，以其財產抵償之。                │
│  │話聯絡接│        │        │        │                                  │
│  │洽購毒事│        │        │        │                                  │
│  │宜）    │        │        │        │                                  │
└─┴────┴────┴────┴────┴─────────────────┘
                                                  柒
附表二
┌─┬────┬────┬────┬────┬─────────────────┐
│編│交易對象│時    間│地    點│交易金額│             主  文               │
│號│及聯絡方│        │        │（交換價│                                  │
│  │式      │        │        │值）、標│                                  │
│  │        │        │        │的及數量│                                  │
├─┼────┼────┼────┼────┼─────────────────┤
│1 │林志遠（│98年6 月│臺北市南│1,000 元│甲○○販賣第二級毒品，累犯，處有期│
│  │使用0955│17日22時│港區合順│，第二級│徒刑貳年，扣案之NOKIA廠牌行動電話 │
│  │794500號│許      │街8 巷3 │毒品甲基│（含門號0000000000號SIM卡壹張）壹 │
│  │行動電話│        │弄3 號1 │安非他命│支及未扣案之販賣第二級毒品所得之財│
│  │與甲○○│        │樓      │1小 包（│物新臺幣壹仟元均沒收，未扣案之販賣│
│  │用之0939│        │        │重量不詳│第二級毒品所得之財物新臺幣壹仟元，│
│  │234405號│        │        │）      │如全部或一部不能沒收時，以其財產抵│
│  │行動電話│        │        │        │償之。                            │
│  │聯絡接洽│        │        │        │                                  │
│  │購毒事宜│        │        │        │                                  │
│  │）      │        │        │        │                                  │
├─┼────┼────┼────┼────┼─────────────────┤
│2 │郭國富（│98年6 月│同上    │1,500 元│甲○○販賣第二級毒品，累犯，處有期│
│  │使用0989│22日23時│        │，第二級│徒刑貳年壹月，扣案之NOKIA廠牌行動 │
│  │259450號│許      │        │毒品甲基│電話（含門號0000000000號SIM卡壹張 │
│  │行動電話│        │        │安非他命│）壹支及未扣案之販賣第二級毒品所得│
│  │與甲○○│        │        │1小 包（│之財物新臺幣壹仟伍佰元均沒收，未扣│
│  │持用之09│        │        │重量不詳│案之販賣第二級毒品所得之財物新臺幣│
│  │00000000│        │        │）      │壹仟伍佰元，如全部或一部不能沒收時│
│  │行動電話│        │        │        │，以其財產抵償之。                │
│  │聯絡接洽│        │        │        │                                  │
│  │購毒事宜│        │        │        │                                  │
│  │）      │        │        │        │                                  │
├─┼────┼────┼────┼────┼─────────────────┤
│3 │羅宛芸（│98年7 月│同上    │1,500 元│甲○○販賣第二級毒品，累犯，處有期│
│  │使用0926│3 日21時│        │，第二級│徒刑貳年壹月，扣案之MOTOROLA廠牌行│
│  │504479號│分許    │        │毒品甲基│動電話（內含0000000000號SIM卡壹張 │
│  │行動電話│        │        │安非他命│）壹支及未扣案之販賣第二級毒品所得│
│  │與甲○○│        │        │1 小包（│之財物新臺幣壹仟伍佰元均沒收，未扣│
│  │持用之09│        │        │重量不詳│案之販賣第二級毒品所得之財物新臺幣│
│  │00000000│        │        │）      │壹仟伍佰元，如全部或一部不能沒收時│
│  │行動電話│        │        │        │，以其財產抵償之。                │
│  │聯絡接洽│        │        │        │                                  │
│  │購毒事宜│        │        │        │                                  │
│  │）      │        │        │        │                                  │
├─┼────┼────┼────┼────┼─────────────────┤
│4 │同上    │98年8 月│同上    │2,000 元│甲○○販賣第二級毒品，累犯，處有期│
│  │        │1 日13時│        │，第二級│徒刑貳年貳月，扣案之MOTOROLA廠牌行│
│  │        │31分許  │        │毒品甲基│動電話（內含0000000000號SIM卡壹張 │
│  │        │        │        │安非他命│）壹支及未扣案之販賣第二級毒品所得│
│  │        │        │        │1 小包（│之財物新臺幣貳仟元均沒收，未扣案之│
│  │        │        │        │重量不詳│販賣第二級毒品所得之財物新臺幣貳仟│
│  │        │        │        │）      │元，如全部或一部不能沒收時，以其財│
│  │        │        │        │        │產抵償之。                        │
├─┼────┼────┼────┼────┼─────────────────┤
│5 │同上    │98年8 月│同上    │1,500 元│甲○○販賣第二級毒品，累犯，處有期│
│  │        │4 日15時│        │，惟被告│徒刑貳年壹月，扣案之MOTOROLA廠牌行│
│  │        │57分許  │        │僅收取  │動電話（內含0000000000號SIM卡壹張 │
│  │        │        │        │500元。 │）壹支及未扣案之販賣第二級毒品所得│
│  │        │        │        │第二級  │之財物新臺幣壹仟伍佰元均沒收，未扣│
│  │        │        │        │毒品甲基│案之販賣第二級毒品所得之財物新臺幣│
│  │        │        │        │安非他命│壹仟伍佰元，如全部或一部不能沒收時│
│  │        │        │        │1小 包（│，以其財產抵償之。                │
│  │        │        │        │重量不詳│                                  │
│  │        │        │        │）      │                                  │
│  │        │        │        │        │                                  │
├─┼────┼────┼────┼────┼─────────────────┤
│6 │同上    │98年8 月│同上    │1,500 元│甲○○販賣第二級毒品，累犯，處有期│
│  │        │10日17時│        │，第二級│徒刑貳年壹月，扣案之MOTOROLA廠牌行│
│  │        │37分許  │        │毒品甲基│動電話（內含0000000000號SIM卡壹張 │
│  │        │        │        │安非他命│）壹支及未扣案之販賣第二級毒品所得│
│  │        │        │        │1 小包（│之財物新臺幣壹仟伍佰元均沒收，未扣│
│  │        │        │        │重量不詳│案之販賣第二級毒品所得之財物新臺幣│
│  │        │        │        │）      │壹仟伍佰元，如全部或一部不能沒收時│
│  │        │        │        │        │，以其財產抵償之。                │
├─┼────┼────┼────┼────┼─────────────────┤
│7 │林志遠（│98年8 月│同上    │林志遠以│甲○○販賣第二級毒品，累犯，處有期│
│  │使用0983│11日7 時│        │價值500 │徒刑壹年拾月，扣案之NOKIA廠牌行動 │
│  │395716號│許48分許│        │元之茶壺│電話（含門號0000000000號SIM卡壹張 │
│  │行動電話│        │        │與被告換│）壹支及未扣案之販賣第二級毒品所得│
│  │與甲○○│        │        │得等值之│之財物價值新臺幣伍佰元之茶壺壹個均│
│  │用之0939│        │        │第二級毒│沒收，未扣案之販賣第二級毒品所得之│
│  │234405號│        │        │品甲基安│財物價值新臺幣伍佰元之茶壺壹個，如│
│  │行動電話│        │        │非他命1 │全部或一部不能沒收時，追徵其價額。│
│  │聯絡接洽│        │        │小包（數│                                  │
│  │購毒事宜│        │        │量約0.2 │                                  │
│  │）      │        │        │公克）  │                                  │
├─┼────┼────┼────┼────┼─────────────────┤
│8 │林啟文（│98年8 月│臺北市南│1,000 元│甲○○販賣第二級毒品，累犯，處有期│
│  │使用0973│24日17時│港區合順│，第二級│徒刑貳年，扣案之NOKIA廠牌行動電話 │
│  │058944號│10時許  │街8 巷3 │毒品甲基│壹支（含門號0000000000號SIM卡壹張 │
│  │行動電話│        │弄口OK便│安非他命│）及現金新臺幣壹仟元均沒收。      │
│  │與甲○○│        │利商店  │1 小包（│                                  │
│  │持用之持│        │        │淨重0.20│                                  │
│  │用之0939│        │        │公克，驗│                                  │
│  │234405號│        │        │餘數量0.│                                  │
│  │行動電話│        │        │1999公克│                                  │
│  │聯絡接洽│        │        │）      │                                  │
│  │購毒事宜│        │        │        │                                  │
│  │）      │        │        │        │                                  │
└─┴────┴────┴────┴────┴─────────────────┘

司法院資訊處製作；財團法人民間司法改革基金會備份。
